臺灣高等法院交通事件裁定　　　　　　 94年度交抗字第176號
抗　告　人　甲○○
即再審聲請人
　　　　　　　　　　　號2樓
上列抗告人因過失傷害聲請再審案件，不服臺灣臺北地方法院交
通法庭，中華民國九十四年二月十六日所為裁定（九十三年度交
聲再字第四號），提起抗告，本院裁定如下：
    主  文
抗告駁回。
    理  由
一、本件抗告意旨略以：抗告人雖有於民國（下同）九十一年四
    月三日上午八時許，騎乘車牌號碼ＦＵＬ－七三九號重型機
    車，在臺北市市○○道○段平面道路上與蘇玉珍騎乘之車牌
    號碼ＭＣＨ－五九二號重型機車發生碰撞，而經臺灣臺北地
    方法院判處罪刑，然原確定判決法院所為之判決依據不當，
    且就以下足以影響判決之重要證物漏未審酌：（一）臺北市
    政府警察局大同分局交通分隊「輕微交通事故自行息事紀錄
    表」，並無記載當日抗告人、告訴人所乘機車係在臺北市○
    ○路一四三巷與市○○道○段平面道路東西方向車道無號誌
    交叉路口為事故地點。（二）證人即當日據報前往處理之臺
    北市政府警察局大同分局交通分隊員警王淇水證述，當日抗
    告人、告訴人所乘機車係在臺北市○○路一四三巷與市○○
    道○段平面道路東向西方向車道無號誌交叉路口為事故地點
    ，「辯護人問證人：從紀錄表上看是否也看不出撞擊點？證
    人答：也沒有表示出來。」。（三）抗告人於偵查庭時，亦
    一再表示本件事故地點在「離臺北市○○路一四三巷口三十
    公尺處」，「檢察官問：發生地？被告答：離巷口三十公尺
    。」。（四）有關抗告人供稱當日其所騎乘機車係右轉前行
    約三秒鐘後即遭告訴人所乘機車碰撞乙節，原審法院要抗告
    人說出右轉幾秒後即遭告訴人所乘機車碰撞，則更係強人所
    難，試問何人會記得清楚「右轉前行約幾秒鐘」之時間及準
    確度，三秒與六秒時間如此之接近，如告訴人以時速六十公
    里計算，僅需六．一秒，如告訴人以時速五十公里計算，僅
    需七．三四秒。原審未詳加審酌，而以上揭情形係原確定判
    決法院之「自由心證」，裁定駁回抗告人再審之聲請，實有
    未當，為此依法提起抗告，請求撤銷原裁定云云。
二、查抗告人以原確定判決，有下列足以影響於判決之重要證據
    漏未審酌，據以聲請再審：（一）「臺北市政府警察局大同
    分局交通分隊輕微交通事故自行息事紀錄表」並無記載事故
    當日被告、告訴人所乘機車係在台北市○○路一四三巷與市
    ○○道○ 段平面道路東西方向車道無號誌交叉路口為事故地
    點；（二）證人即當日據報前往處理之臺北市政府警察局大
    同分局交通分隊員警王淇水並無證述當日被告、告訴人所乘
    機車係在臺北市○○路一四三巷與市○○道○段平面道路東
    向西方向車道無號誌交叉路口為事故地點；（三）被告於偵
    查庭時，一再表示本件事故地點係在「離臺北市○○路一四
    三巷口三十公尺處」；（四）關於被告供稱事故當日其所騎
    乘機車，係右轉前行約三秒鐘後即遭告訴人所乘機車碰撞乙
    節，原審法院要被告說出右轉幾秒後即遭告訴人所乘機車碰
    撞，係強人所難，何人會記得清楚「右轉前行約幾秒鐘」之
    時間及準確度，三秒與六秒、七秒．．等，時間又均如此接
    近，如告訴人以時速六十公里計算，僅需六．一秒，如告訴
    人以時速五十公里計算，僅需七．三四秒；（五）另原審法
    院未履勘現場。惟查刑事訴訟法第四百二十一條之所謂足生
    影響於判決之重要證據漏未審酌，必以該證據於原確定判決
    審理時已經提出，而漏未審酌，且該證據若予審酌足以影響
    判決結果者，始得據以裁定開始再審，而證據之證明力，由
    法院綜合調查證據所得，本於經驗法則及論理法則而為審酌
    ，而此事屬法院之職權範疇。查本件臺灣臺北地方法院九十
    二年度交簡上字第一八二號刑事確定判決，以抗告人甲○○
    於九十一年四月三日上午八時許，騎乘車牌號碼ＦＵＬ－七
    三九號重型機車，原應注意汽機車在單行道行駛時，應在快
    車道上按遵行方向順序行駛，且汽機車行駛至交岔路口，轉
    彎車應讓直行車先行，而當時天氣晴、日間自然光線、視距
    良好，市區○○道路乾燥、無缺陷及障礙，依其智識、能力
    ，又無不能注意之情事，詎甲○○竟沿臺北市○○路一四三
    巷南向北方向單行道由北向南方向逆向行駛，行經該路段與
    市○○道○段平面道路東向西方向車道無號誌交岔路口，復
    未注意有無直行車輛，貿然右轉西向進入市○○道○段平面
    道路東向西方向車道，適有蘇玉珍騎乘車牌號碼ＭＣＨ－五
    九二號重型機車沿臺北市市○○道○段平面道路東向西方向
    車道行駛，行經該路段與鄭州路一四三巷南向北方向單行道
    之無號誌交岔路口，亦疏未注意車前狀況、隨時採取必要之
    安全措施，見狀閃煞不及，蘇玉珍所乘機車車頭遂撞及甲○
    ○所乘機車左後車尾，蘇玉珍因而人車倒地，受有右膝挫傷
    、右膝後十字韌帶斷裂併後外側不穩定之傷勢等情，而以抗
    告人所為係犯刑法第二百八十四條第一項前段之過失傷害罪
    ，業據於原確定判決理由內詳加敘明其所憑之論據，並以抗
    告人所辯：伊雖逆向行駛鄭州路一四三巷，但伊逆向行至該
    路段與市○○道○段平面道路東向西方向車道交岔路口、右
    轉西向行駛之際，已經確實察看均無來車後始小心緩慢右轉
    ，伊所乘機車遭告訴人所乘機車撞擊時，伊所乘機車業已右
    轉西向進入市○○道○段平面道路東向西方向車道達三十公
    尺，故伊逆向行駛部分與本件事故發生無因果關係，本件事
    故發生乃告訴人在市○○道○段平面道路與塔城街交岔路口
    停等紅燈後，綠燈起步後快速衝刺，因未注意車前狀況、且
    車輛眾多而慌亂追撞伊所乘機車車尾，另告訴人當日並無十
    字韌帶斷裂之傷勢云云，係屬推諉避就之詞，洵無可採，亦
    於判決理由一一予以指駁在卷，而查本件抗告人騎乘之機車
    與告訴人蘇玉珍所騎乘之機車相撞肇事之地點係在臺北市○
    ○路一四三巷與市○○道○段平面道路東向西方向車道交岔
    路口處，此經原確定判決參酌告訴人蘇玉珍、抗告人及前往
    現場處理警員王淇水等人之供述，暨臺北市政府警察局大同
    分局交通分隊輕微交通事故自行息事紀錄表（包括雙方所述
    肇事經過之記載及簡易示意圖之繪製）、肇事路段測量圖及
    現場照片等件，而於判決理由詳加敘明所憑之依據，並就抗
    告人所辯：「二車碰撞地點係在臺北市市○○道○段平面道
    路東向西方向車道與鄭州路一四三巷交岔路口西側三十公尺
    處之市○○道○段平面道路東向西方向車道上」等情何以不
    足採信，亦於判決理由內詳加敘明，予以指駁在卷（見原確
    定判決理由二、（二）２），是本件抗告人執以聲請再審之
    上揭所謂原確定判決漏未審酌之「臺北市政府警察局大同分
    局交通分隊輕微交通事故自行息事紀錄表」、證人王淇水之
    於原確定判決法院九十三年二月三日之證言及其於偵查中所
    述本件肇事地點係在距臺北市市○○路一四三巷三十公尺處
    ，暨其於原確定判決法院審理中所述自臺北市○○路一四三
    巷右轉市○○道幾秒始與告訴人蘇玉珍騎乘之機車發生碰撞
    等證據，原確定判決法院顯已詳加調查審酌後，於判決理由
    中一一敘明其所憑之論據，並無漏未審酌之可言；另原確定
    判決法院審理時，經函請臺北市政府警察局大同分局就肇事
    地點相關位置、交叉路口距離、路面寬度及現場全景等，測
    量、繪製簡圖及拍攝相片函覆等情，有臺北市政府警察局大
    同分局北市警同分刑字第09360573900 號覆函暨檢附之肇事
    路段測量圖、相片等件在卷可稽，而此並經原確定判決法院
    調查審酌後，據為原確定判決認定事實之依據，是原審理法
    院既就事故現場狀況已予調查，並函請相關機關至現場測量
    、繪圖及拍照，而獲致心證後據為裁判之基礎，況查是否履
    勘肇事現場，係屬法院之職權審酌範圍，實無漏未審酌之可
    言，原審因而以抗告人聲請再審所執以主張原確定判決漏未
    審酌之證據，並無漏未審酌之情事，且亦非足以影響判決結
    果，而以抗告人聲請再審，核與刑事訴訟法第四百二十一條
    規定之再審理由不合，因而駁回抗告人再審之聲請，經核並
    無不合，抗告人猶執陳詞指摘原裁定不當，尚難認有理由，
    應予駁回。
三、據上論結，應依刑事訴訟法第四百十二條，裁定如主文。
中　　華　　民　　國　　94　　年　　3 　　月　　29　　日
                  臺灣高等法法院交通法庭
                  　　　　審判長法　官　吳　敦
　　　　　　　　　　　　　　　　法  官  沈宜生
　　　　　　　　　　　　　　　　法  官  張傳栗
以上正本證明與原本無異。
不得再抗告。
　　　　　　　　　　　　　　　　書記官　秦慧榮
中　　華　　民　　國　　94　　年　　3 　　月　　31　　日
